臺灣臺中地方法院刑事判決　　　　　　 100年度易字第2750號
公　訴　人　臺灣臺中地方法院檢察署檢察官
被　　　告　廖福全
上列被告因違反毒品危害防制條例案件，經檢察官提起公訴（10
0年度偵字第12742號），本院判決如下：
    主  文
廖福全持有第一級毒品，累犯，處有期徒刑陸月，如易科罰金，
以新臺幣壹仟元折算壹日，扣案之第一級毒品海洛因壹包（海洛
因驗餘淨重壹點伍陸公克）、含有第一級毒品海洛因及第二級毒
品甲基安非他命之碎塊狀物品壹包（驗餘淨重零點壹伍公克）均
沒收銷燬之。
    事  實
一、廖福全前因施用第一級毒品、第二級毒品案件，經本院以94
    年度訴字第2961號分別判處有期徒刑1年、8月，應執行有期
    徒刑1年6月確定（第1案），因施用第一級毒品、第二級毒
    品案件，經臺灣高等法院臺中分院以95年度上訴字第2201號
    分別判處有期徒刑11月、4月，應執行有期徒刑1年2月確定
    （第2案），上開案件，嗣經送監接續執行，後經臺灣高等
    法院臺中分院以96年度聲減字第1366號裁定，將第1案分別
    減為有期徒刑6月、4月，應執行有期徒刑9月，將第2案分別
    減為有期徒刑5月又15日、2月，應執行有期徒刑7月確定，
    於民國96年8月10日因縮刑期滿而執行完畢。又因販賣第一
    級毒品案件，經臺灣苗栗地方法院以99年度訴字第388號判
    處有期徒刑10年確定，因施用第一級毒品、第二級毒品案件
    ，經臺灣苗栗地方法院以99年度訴字第365號分別判處有期
    徒刑10月、5月，應執行有期徒刑1年1月，嗣經上訴，再由
    臺灣高等法院臺中分院以99年度上訴字第1616號駁回上訴而
    確定，因施用第一級毒品、第二級毒品案件，經本院以99年
    度訴字第3014號分別判處有期徒刑10月、8月，應執行有期
    徒刑1年3月確定，因施用第一級毒品、第二級毒品案件，經
    本院以99年度訴字第2784號分別判處有期徒刑11月、6月，
    應執行有期徒刑1年2月確定，上開案件，再經本院以100年
    度聲字第2404號裁定合併定其應執行之刑為有期徒刑13年確
    定；因施用第一級毒品、第二級毒品案件，經本院以100年
    度訴字第1400號分別判處有期徒刑8月、5月，應執行有期徒
    刑1年2月確定；上開案件，嗣於100年3月30日送監接續執行
    ，現仍在法務部矯正署嘉義監獄執行中。詎廖福全仍不知警
    惕，明知海洛因、甲基安非他命分別為毒品危害防制條例第
    2條第2項第1款、第2款所列管之第一級毒品、第二級毒品，
    不得非法持有，竟仍基於持有第一級毒品海洛因、第二級毒
    品甲基安非他命之犯意，於99年7月22日某時許，在臺中市
    ○村路、三民西路口附近之某網咖店內，以新臺幣15,000元
    之價格，向真實姓名年籍不詳、綽號「阿騰」之成年男子，
    購買第一級毒品海洛因1包（海洛因送驗淨重1.59公克、驗
    餘淨重1.56公克）、含有第一級毒品海洛因及第二級毒品甲
    基安非他命之碎塊狀物品1包（送驗淨重0.16公克、驗餘淨
    重0.15公克），經綽號「阿騰」之成年男子同時交付而持有
    之。嗣於99年7月24日晚上6時40 分許，為警持本院核發之
    搜索票，前往其位在臺中市○區○○里○村路○段128巷40號
    住處執行搜索，並扣得第一級毒品海洛因1包（海洛因驗餘
    淨重1.56公克）、含有第一級毒品海洛因及第二級毒品甲基
    安非他命之碎塊狀物品1包（驗餘淨重0.15公克），而查悉
    上情。
二、案經臺中市政府警察局第六分局報告臺灣臺中地方法院檢察
    署檢察官偵查起訴。
    理  由
一、按被告以外之人於審判外之言詞或書面陳述，除法律有規定
    者外，不得作為證據。被告以外之人於審判外之陳述，雖不
    符前四條之規定，而經當事人於審判程序同意作為證據，法
    院審酌該言詞陳述或書面陳述作成時之情況，認為適當者，
    亦得為證據。當事人、代理人或辯護人於法院調查證據時，
    知有第159條第1項不得為證據之情形，而未於言詞辯論終結
    前聲明異議者，視為有前項之同意。刑事訴訟法第159條第1
    項、第159條之5分別定有明文。經查，被告廖福全之父廖佑
    堅於警詢時之證述，雖係被告以外之人於審判外之言詞陳述
    ，為傳聞證據，然經本院於審理時當庭直接提示而為合法之
    調查，公訴人、被告均未於言詞辯論終結前聲明異議，本院
    復審酌該言詞陳述係由證人出於自由意識而陳述，並無非法
    取證之情況，依刑事訴訟法第159條之5之規定，認上開證人
    於警詢時之證述，應得採為認定本件犯罪事實所憑之證據。
二、按司法警察機關調查中之案件，為因應實務上或因量大、或
    有急迫之現實需求，併例行性當然有鑑定之必要者，例如毒
    品之種類與成分、尿液之毒品反應，或者槍彈有無殺傷力等
    鑑定，基於檢察一體原則，得由該管檢察長對於轄區內之案
    件，以事前概括選任鑑定人或囑託鑑定機關、團體之方式，
    俾便轄區內之司法警察官、司法警察對於調查中之此類案件
    ，得即時送請先前已選任之鑑定人或囑託之鑑定機關、團體
    實施鑑定，以求時效（法務部92年9月1日法檢字第09200350
    83號函參照，刊載於法務部公報第312期）。此種由檢察機
    關概括選任鑑定人或概括囑託鑑定機關、團體，再轉知司法
    警察官、司法警察於調查犯罪時參考辦理之作為，法無明文
    禁止，係為因應現行刑事訴訟法增訂傳聞法則及其例外規定
    之實務運作而為。此種由司法警察官、司法警察依檢察官所
    概括選任之鑑定人或囑託鑑定機關、團體所為之鑑定結果，
    與檢察官選任或囑託為鑑定者，性質上並無差異，同具有證
    據能力（最高法院98年度臺上字第6122號判決意旨參照）。
    而法務部調查局係經檢察機關概括選任為毒品檢驗之鑑定機
    關之一，為本院審判實務所知悉，故本案由臺中市政府警察
    局第六分局依檢察機關概括選任囑託法務部調查局就扣案毒
    品所為之檢驗報告，即具有證據能力，合先敘明。
三、上開持有第一級毒品海洛因、第二級毒品甲基安非他命之事
    實，迭經被告廖福全於偵訊、本院審理時，坦承不諱，復經
    證人廖佑堅於警詢時，證述明確，又扣案之碎塊狀物品2包
    ，經送法務部調查局濫用藥物實驗室鑑定結果，其中1包含
    海洛因成分，海洛因送驗淨重1.59公克、驗餘淨重1.56公克
    ，其餘1包含海洛因、甲基安非他命成分，送驗淨重0.16公
    克、驗餘淨重0.15公克，此有法務部調查局濫用藥物實驗室
    100年6月28日調科壹字第10023014920號鑑定書1紙在卷可考
    ，復有第一級毒品海洛因1包、含有第一級毒品海洛因及第
    二級毒品甲基安非他命之碎塊狀物品1包扣案為憑，足徵被
    告之自白確與事實相符。本件事證明確，被告持有第一級毒
    品海洛因、第二級毒品甲基安非他命之犯行，均堪認定。
四、核被告廖福全所為，係犯毒品危害防制條例第11條第1項之
    持有第一級毒品罪、同條第2項持有第二級毒品罪。按刑法
    第55條所謂一行為觸犯數罪名者，從一重處斷，即學理上所
    謂想像競合犯，係指行為人以一個意思決定發為一個行為，
    而侵害數個相同或不同之法益，本係具備數個犯罪構成要件
    ，成立數個罪名，因其行為祇有一個，刑法上從一重處斷，
    並依一行為僅應受一次審判之原則，自僅能具一個刑罰權而
    為評價，亦即具備數個犯罪構成要件，基於一個意思並出於
    一個行為，而競合為一罪而言；若對於另一犯罪係各別起意
    ，而行為亦不止一個，各罪均能獨立，而無裁判上一罪或實
    質上一罪之情形，即非想像競合犯，應為數罪併罰（最高法
    院97年度臺上字第2008號判決意旨參照）。被告以一個購買
    行為，同時收受而持有第一級毒品海洛因、第二級毒品甲基
    安非他命，按諸前揭說明，係一行為同時觸犯二罪名，為想
    像競合犯，應從一重論以持有第一級毒品罪。又被告前因施
    用第一級毒品、第二級毒品案件，經本院以94年度訴字第29
    61號分別判處有期徒刑1年、8月，應執行有期徒刑1年6月確
    定（第1案），因施用第一級毒品、第二級毒品案件，經臺
    灣高等法院臺中分院以95年度上訴字第2201號分別判處有期
    徒刑11月、4月，應執行有期徒刑1年2月確定（第2案），上
    開案件，嗣經送監接續執行，後經臺灣高等法院臺中分院以
    96年度聲減字第1366號裁定，將第1案分別減為有期徒刑6月
    、4月，應執行有期徒刑9月，將第2案分別減為有期徒刑5月
    又15日、2月，應執行有期徒刑7月確定，於96年8月10日因
    縮刑期滿而執行完畢等情，此有臺灣臺中地方法院檢察署刑
    案資料查註紀錄表及臺灣高等法院被告前案紀錄表各1份在
    卷可稽，其於受有期徒刑執行完畢後，5年以內故意再犯本
    件有期徒刑以上之罪，為累犯，應依刑法第47條第1項規定
    ，加重其刑。爰審酌被告犯罪之動機、目的、生活狀況、智
    識程度、品行、所生危害、持有毒品數量，暨犯罪後坦承犯
    行，態度尚屬良好等一切情狀，量處如主文所示之刑，並諭
    知易科罰金之折算標準。扣案之海洛因1包（海洛因驗餘淨
    重1.56公克）、含有海洛因及甲基安非他命之碎塊狀物品1
    包（驗餘淨重0.15公克），分別為毒品危害防制條例第2條
    第2項第1款、第2款所稱之第一級毒品、第二級毒品，均應
    依同條例第18條第1項前段規定，宣告沒收銷燬之。
據上論斷，應依刑事訴訟法第299條第1項前段，毒品危害防制條
例第11條第1項、第2項、第18條第1項前段，刑法第11條前段、
第55條、第47條第1項、第41條第1項前段，判決如主文。
本案經檢察官劉文賓到庭執行職務。
中    華    民    國   100    年    10    月    12    日
                  刑事第十六庭   法  官  鄭舜元
以上正本證明與原本無異。
如不服本判決應於收受判決後10日內向本院提出上訴書狀，並
應應敘述具體理由。其未敘述上訴理由者，應於上訴期間屆滿
後20日內向本院補提理由書(均須按他造當事人之人數附繕本)
「切勿逕送上級法院」。
                                 書記官  黃聖心
中    華    民    國   100    年    10    月    12    日
附錄：論罪科刑法條：
毒品危害防制條例第11條
持有第一級毒品者，處3年以下有期徒刑、拘役或新臺幣5萬元以
下罰金。
持有第二級毒品者，處2年以下有期徒刑、拘役或新臺幣3萬元以
下罰金。
持有第一級毒品純質淨重十公克以上者，處1年以上7年以下有期
徒刑，得併科新臺幣1百萬元以下罰金。
持有第二級毒品純質淨重二十公克以上者，處6月以上5年以下有
期徒刑，得併科新臺幣70萬元以下罰金。
持有第三級毒品純質淨重二十公克以上者，處3年以下有期徒刑
，得併科新臺幣30萬元以下罰金。
持有第四級毒品純質淨重二十公克以上者，處1年以下有期徒刑
，得併科新臺幣10萬元以下罰金。
持有專供製造或施用第一級、第二級毒品之器具者，處1年以下
有期徒刑、拘役或新臺幣1萬元以下罰金。